臺灣臺中地方法院刑事判決　　　　　　　100年度訴字第539號
公　訴　人　臺灣臺東地方法院檢察署檢察官
被　　　告　歐錦城
上列被告因違反商業會計法等案件，經臺灣臺東地方法院檢察署
檢察官提起公訴（99年度偵字第1158號），臺灣臺東地方法院以
本件管轄錯誤移送本院審理後，檢察官聲請改依協商程序而為判
決，本院合議庭裁定由受命法官獨任進行認罪協商程序，判決如
下：
    主      文
歐錦城共同連續商業負責人，以明知為不實之事項，而填製會計
憑證，累犯，處有期徒刑拾月，減為有期徒刑伍月，如易科罰金
，以銀元佰元即新臺幣玖佰元折算壹日。
    事實及理由
一、歐錦城前於民國91年間因竊盜案件，經臺灣高等法院臺中分
    院判處有期徒刑2 年確定，又於91年間因偽造文書案件，經
    臺灣板橋地方法院判處有期徒刑5 月確定，上開2 罪，經定
    其應執行之刑為有期徒刑2 年2 月，甫於93年10月9 日縮短
    刑期執行完畢，竟仍不知悛悔，明知詹吉忠、黃位山（另案
    由臺灣臺東地方法院審理中）共同虛設行號販賣發票以幫助
    他人逃漏稅捐，竟自94年6 月2 日擔任渠等所虛設之泫揚有
    限公司（下稱泫揚公司、址設臺中市○○區○○里○○路○
    段28巷22號、統編：00000000）之登記負責人，成為商業會
    計法第4 條所稱之商業負責人後，再從94年6 月2 日至同年
    10月之間，明知吉米達企業有限公司未實際向泫揚公司營業
    人進貨，竟取得該營業人開立不實之統一發票12張，銷售額
    合計新臺幣（下同）2379萬7698元，稅額118 萬9885元，充
    當泫揚公司之進項憑證，向稅捐稽徵機關申報不實之進項金
    額及稅額（詳如附表一所示），以規避稅捐稽徵機關勾稽查
    處；又於同一時期，明知無銷貨之事實，竟虛開不實之統一
    發票52張，銷售額合計5502萬9876元，交付鈺詮有限公司等
    5 家營業人充當進貨憑證使用，而上開泫揚公司所開立之不
    實統一發票，有27張經鈺詮有限公司等提出申報扣抵銷項稅
    額，致幫助他人逃漏營業稅額計193 萬459 元（詳如附表二
    所示），足生損害於稅捐稽徵機關對於稅捐稽徵之正確性。
    嗣經財政部臺灣省中區國稅局勾稽泫揚公司進、銷項憑證後
    ，始查悉上情。
二、證據：(一)證人詹吉中於警詢、國稅局、檢察事務官及檢察官
    偵訊時之證述。(二)證人黃位山於檢察事務官及檢察官偵訊時
    之證述。(三)證人邱岦宏於檢察事務官詢問時之證述。(四)中區
    國稅局營業人進銷項交易對象彙加明細表- 泫揚公司、虛設
    行號名單、專案申請調檔統一發票查核名冊- 泫揚公司、專
    案申請調檔統一發票查核名冊- 泫揚公司（銷項按買受人列
    印）、專案申請調檔查核清單- 欣田公司自泫揚公司取具之
    統一發票清單、營業人取得虛設行號泫揚公司不實統一發票
    派查表、專案申請調檔查核清單- 泫揚公司、財政部高雄市
    國稅局刑事案件告發書、利盈公司交易流程圖、明細表、品
    誼公司等9 家營業人涉嫌虛設行號交易流程圖、品誼公司等
    11家營業人稅籍及申報等資料分析明細表、申辦營業登記情
    形分析明細表、泫揚公司股東同意書及營利事業統一發證變
    更登記申請書（負責人變更）。(五)被告歐錦城於本院準備程
    序中之自白。
三、本件經檢察官與被告於審判外達成協商之合意，且被告已認
    罪，其合意內容為被告願受科刑範圍為有期徒刑10月，減為
    有期徒刑5 月，如易科罰金，以銀元300 元即新臺幣900 元
    折算1 日。經查，上開協商合意並無刑事訴訟法第455 條之
    4 第1 項所列情形之一，檢察官聲請改依協商程序而為判決
    ，本院爰不經言詞辯論，於協商合意範圍內為協商判決，合
    予敘明。
四、依刑事訴訟法第455 條之2 第1 項、第455 條之4 第2 項、
    第455 條之8 、第454 條第1 項，商業會計法第71條第1 款
    （修正前），稅捐稽徵法第43條第1 項，刑法第11條前段、
    第2 條第1 項、第28條、第56條（修正前）、第55條（修正
    前）、第47條第1 項、第41條第1 項前段（修正前），廢止
    前罰金罰鍰提高標準條例第2 條，中華民國九十六年罪犯減
    刑條例第2 條第1 項第3 款、第7 條、第9 條，判決如主文
    。
五、協商判決除有刑事訴訟法第455 條之4 第1 項第1 款於本訊
    問程序終結前，被告撤銷協商合意或檢察官撤回協商聲請者
    ；第2 款被告協商之意思非出於自由意志者；第4 款被告所
    犯之罪非第455 條之2 第1 項所定得以協商判決者；第6 款
    被告有其他較重之裁判上一罪之犯罪事實者；第7 款法院認
    應諭知免刑或免訴、不受理者情形之一，及違反同條第2 項
    「法院應於協商合意範圍內為判決；法院為協商判決所科之
    刑，以宣告緩刑或二年以下有期徒刑、拘役或罰金為限」之
    規定者外，不得上訴。
六、如有上開可得上訴情形，應於收受判決送達後10日內向本院
    提出上訴書狀（應敘述具體理由並附繕本）。上訴書狀如未
    敘述理由，應於上訴期間屆滿後20日內補提理由書於本院。
中    華    民    國    100   年    3     月    23    日
                  刑事第九庭    法  官  柯志民
以上正本證明與原本無異。
                                書記官  鄭晉發
中    華    民    國    100   年    3     月    23    日
附表一：
┌──┬─────────┬────┬──┬────────────────┐
│    │     取得/開立    │發票對象│發票│       取得不實進項發票金額     │
│編號├─────────┼────┤期間├──┬──────┬──────┤
│    │     公司名稱     │統一編號│    │張數│  進項金額  │    稅額    │
├──┼─────────┼────┼──┼──┼──────┼──────┤
│ 1  │吉米達企業有限公司│00000000│94年│ 12 │2379萬7698元│118 萬9885元│
├──┴─────────┴────┴──┼──┼──────┼──────┤
│合計                                    │ 12 │2379萬7698元│118 萬9885元│
└────────────────────┴──┴──────┴──────┘
附表二：
┌──┬────────┬────┬──┬────────────────┬────────────────┐
│    │   取得/ 開立   │發票對象│發票│       取得不實銷項發票金額     │    下游取得不實發票扣抵金額    │
│編號├────────┼────┤期間├──┬──────┬──────┼──┬──────┬──────┤
│    │   公司名稱     │統一編號│    │張數│  銷項金額  │    稅額    │張數│  銷項金額  │    稅額    │
├──┼────────┼────┼──┼──┼──────┼──────┼──┼──────┼──────┤
│ 1  │鈺詮有限公司    │00000000│94年│ 7  │1459萬7772元│  72萬9889元│ 7  │1459萬7772元│  72萬9889元│
├──┼────────┼────┼──┼──┼──────┼──────┼──┼──────┼──────┤
│ 2  │禾田工程有限公司│00000000│94年│ 13 │1377萬9654元│  68萬8983元│ 13 │1377萬9654元│  68萬8983元│
├──┼────────┼────┼──┼──┼──────┼──────┼──┼──────┼──────┤
│ 3  │邦漢工程有限公司│00000000│94年│ 1  │ 451萬8150元│  22萬5908元│ 1  │ 451萬8150元│  22萬5908元│
├──┼────────┼────┼──┼──┼──────┼──────┼──┼──────┼──────┤
│ 4  │欣田工程有限公司│00000000│94年│ 28 │1819萬5400元│  90萬9770元│ 3  │ 177萬4700元│   8萬8735元│
├──┼────────┼────┼──┼──┼──────┼──────┼──┼──────┼──────┤
│ 5  │亞筌實業有限公司│00000000│94年│ 3  │ 393萬8900元│  19萬6945元│ 3  │ 393萬8900元│  19萬6945元│
├──┴────────┴────┴──┼──┼──────┼──────┼──┼──────┼──────┤
│合計                                  │ 52 │5502萬9876元│275 萬1494元│ 27 │3860萬9176元│ 193萬 459元│
└───────────────────┴──┴──────┴──────┴──┴──────┴──────┘
附錄本案論罪科刑法條全文：
95年5月24日修正前商業會計法第71條：
商業負責人、主辦及經辦會計人員或依法受託代他人處理會計事
務之人員有左列情事之一者，處五年以下有期徒刑、拘役或科或
併科新臺幣十五萬元以下罰金：
一、以明知為不實之事項，而填製會計憑證或記入帳冊者。
二、故意使應保存之會計憑證、帳簿報表滅失毀損者。
三、意圖不法之利益而偽造、變造會計憑證、帳簿報表內容或撕
    毀其頁數者。
四、故意遺漏會計事項不為記錄，致使財務報表發生不實之結果
    者。
五、其他利用不正當方法，致使會計事項或財務報表發生不實之
    結果者。
稅捐稽徵法第43條
教唆或幫助犯第四十一條或第四十二條之罪者，處三年以下有期
徒刑、拘役或科新台幣六萬元以下罰金。
稅務人員、執行業務之律師、會計師或其他合法代理人犯前項之
罪者，加重其刑至二分之一。
稅務稽徵人員違反第三十三條規定者，除觸犯刑法者移送法辦外
，處一萬元以上五萬元以下罰鍰。